【裁判字號】    97,上更(一),588
【裁判日期】    971230
【裁判案由】    毒品危害防制條例
【裁判全文】
臺灣高等法院刑事判決             97年度上更(一)字第588號
上  訴  人
即  被  告  乙○○
選任辯護人  周仕傑律師
上列上訴人因違反毒品危害防制條例案件，不服臺灣臺北地方法
院94年度訴字第152號，中華民國94年6月30日第一審判決（起訴
案號：臺灣臺北地方法院檢察署93年度偵字第15010 號），提起
上訴，經最高法院第一次發回更審，本院判決如下：
    主  文
原判決撤銷。
乙○○共同運輸第二級毒品，累犯，處有期徒刑肆年陸月。扣案
含第二級毒品MDMA、MDEA成分之黃色藥丸參拾貳顆（驗餘淨重捌
點參肆捌陸公克）、紅色藥丸拾捌顆（驗餘淨重肆點陸柒伍柒公
克）均沒收銷燬之；第三級毒品K 他命拾小罐（驗餘淨重捌點肆
伍玖陸公克）、捌小罐（驗餘淨重柒點零壹零肆公克）、塑膠罐
拾捌個、夾鍊袋肆只均沒收。
    事  實
一、乙○○前於民國90年間因公共危險罪，經臺灣臺北地方法院
    以90年度店交簡字第970 號判處有期徒刑3月，罰金2萬元，
    有期徒刑部分於91年3 月15日易科罰金執行完畢。仍不知悔
    改，明知MDMA、MDEA，及K 他命分為毒品危害防制條例列管
    之第二、三級毒品，不得運輸、持有（持有第三級毒品，非
    犯罪行為），因失業缺錢花用，應姓名年籍不詳綽號「大支
    」成年男子邀約，由「大支」提供第二級毒品MDMA、MDEA、
    第三級毒品K 他命毒品，乙○○負責運輸，且因運輸第二級
    毒品MDMA、MDEA每顆可得新臺幣（下同）50元、第三級毒品
    K他命每罐可得100元之代價，遂應允之。二人共同基於運輸
    第二、三級毒品之犯意聯絡，於93年6 月5日晚上9時許，在
    臺北市○○路、林森北路口，「大支」親將含有第二級毒品
    MDMA、MDEA藥丸50顆（黃色藥丸32顆、紅色藥丸18顆）及第
    三級毒品K 他命18小罐，運輸至台北市○○街、中山北路口
    交予不詳姓名之成年人。嗣於同日晚上10時5 分許，在臺北
    市○○街、吉林路口，乙○○騎乘LK-621號重型機車依約前
    往目的地途中，因違規紅燈右轉，為警攔停盤查。經乙○○
    同意，主動打開隨身攜帶之皮包供警察看，當場扣得含第二
    級毒品MDMA、MDEA成分之黃色藥丸32顆（驗餘淨重8.3486公
    克）、紅色藥丸18顆（驗餘淨重4.6757公克）、第三級毒品
    K他命10小罐（驗餘淨重8.4596公克）、8小罐（驗餘淨重7.
    0104公克），始獲知上情。
二、案經臺北市政府警察局中山分局報請臺灣臺北地方法院檢察
    署檢察官偵查起訴。
    理  由
一、程序部分
(一)警詢筆錄
  (1)上訴人即被告乙○○為警查獲後，於93年6月5日22時40分許
    、93年6月6日3時20分許，分別經警製作2次筆錄，並經檢察
    官命檢察事務官勘驗該2 次警詢錄音帶內容，可知警詢筆錄
    均採一問一答方式進行，全程連續錄音，且未有被告遭毆打
    之情事，並與卷附警詢筆錄內容大致相符，有勘驗筆錄存卷
    可參（偵卷第55至64頁）。且原審勘驗被告於93年6月6日15
    時19分許之檢察官初次偵訊光碟，可知其內容與卷附訊問筆
    錄大致相符，有勘驗筆錄附卷可考（原審卷第38至42頁）。
    被告於檢察官初次訊問時，明白陳述，其警詢筆錄悉依其陳
    述而記載，斯時被告並未指出其於製作警詢筆錄時遭刑求。
    嗣被告於93年9月10日經檢察官第2次偵訊時，方以其於警備
    隊中遭4 名警員毆打（偵卷第44頁），於原審審理時，再以
    「我在中山分局警備隊櫃台旁的茶几室等候時，手機鈴響，
    警察叫我接，我朋友問我人在何處，我說我在警察局，接著
    就有3、4名警察打我」；後以不確定警員黃正清、涂啟釗有
    沒有打我，末改以打我的是另外2 個警員（原審卷第55反面
    、63反面），被告對於遭幾名警員毆打，前後不一，則其是
    否確實遭警刑求，顯有疑義。況證人即製作警詢筆錄之警員
    黃正清證稱：沒有請被告接聽電話，沒有看到有3、4名警員
    毆打被告（原審卷第55反面），益證被告警詢筆錄確實出於
    自由意志所為陳述，並無遭強暴、脅迫或其他非法方式取得
    。
  (2)上訴人即被告於93年6 月5日22時5分許，在台北市○○街、
    吉林路口，為警查獲，於同年月日22時「40分」許，經警黃
    正清準備製作第1 次警詢筆錄，開始詢問時間為22時「45分
    」，被告以精神不好，暫不同意筆錄製作，於22時「55分」
    許，停止製作筆錄，並載明「右筆錄偵訊至93年6月5日22時
    『58分』止。因本單位警力不足於全程錄音錄影下單警製作
    筆錄」等情，有第1次警詢筆錄在卷為憑。衡情警員獨自製
    作被告警詢筆錄，須先行準備錄音、錄影設備，啟動錄音、
    錄影，並於製作筆錄時一邊詢問、一邊繕打，因被告不否認
    警詢筆錄確實係採一問一答邊寫筆錄之情（原審卷第64反面
    ），則上開筆錄開始、停止製作之間隔時間，要與常情不悖
    。證人羅吉陽於偵查中雖證稱：當日凌晨第2次打通電話給
    被告，問他在哪裡，他說在警察局，接著就聽到「砰！砰！
    」，那通電話約10秒等語（偵卷第78頁），惟羅吉陽亦證稱
    ：案發當日晚上8、9點第1次打通過電話，不是被告接聽，
    第2次是凌晨超過12點，前後2次相隔電話至少有數小時之久
    （偵卷第79頁），然依泛亞電訊股份有限公司所提供羅吉陽
    使用之0000000000號行動電話通聯紀錄，羅吉陽於93年6月5
    日晚上前後3次撥打行動電話至被告所有之0000000000號行
    動電話時間，分別為93年6月5日晚上10時52分25秒、52分43
    秒、58分59秒，聯絡秒數分別為1秒、2秒、90秒，顯然羅吉
    陽所證，與通聯紀錄完全不合，自難採認。
  (3)黃正清證述：案發當天約晚上11時許，查獲穿外套之被告違
    規紅燈右轉，因被告有發抖情形，我們請他打開背包，在被
    告同意下，發現被告有MDMA藥丸，被告也承認有搖頭丸及K
    他命。從查獲被告到警局當中，被告手機響個不停。到警察
    局後，被告拒絕製作第1次筆錄，翌日3點多，被告同意製作
    第2 次筆錄，始請被告脫下外套，才發現他手肘上有新傷，
    所以，才在筆錄上記載（原審卷第53、55反面）。參以被告
    第1次警詢筆錄因精神不好，暫不同意製作筆錄，而第2次警
    詢筆錄確實記載：「警方人員有無對你施暴？你左手關節處
    的傷是如何造成？」，被告回答：「沒有。我自己撞到的」
    ，有前後2 次警詢筆錄存卷可參，倘如被告所陳，其於製作
    警詢筆錄之前即遭警毆打，被告震懾於遭警圍毆成傷，焉有
    大膽拒絕製作第1 次警詢筆錄之理？是以黃正清上開所證，
    要與事實相符。則被告經警查獲移送臺北市政府警察局中山
    分局警備隊後，始遭警發現被告左手肘處有新傷痕，並非於
    被告違規紅燈右轉時，「附帶搜索時」發現，則第1 次警詢
    筆錄未記載被告受傷之情，要與常情不悖。至黃正清於偵查
    中雖證稱：被告傷勢在「附帶搜索」時，始發現，然其亦證
    述：將被告帶至警備隊，被告脫下外套後，始發現，顯然黃
    正清誤會「附帶搜索」之意涵。再證人甲○○證述：案發當
    天下午3點多，我去被告家裡找被告，當時只有我與被告2人
    。我發現被告左手肘上方外側長約12公分、寬約3 公分，左
    手臂上方另有一處較小之傷痕，長約8公分、寬約4公分等語
    （原審卷58正、反面），核與被告陳稱：案發當日大約下午
    5、6點時，甲○○到我家，當時我與我女友在家。我左手肘
    內側傷勢長約5公分、寬約1公分，左手肘上方接連肩膀處傷
    痕等語（原審卷59反面）相佐，則甲○○所證，憑信性堪虞
    ，自不足認定被告遭警刑求。又被告之警詢筆錄均由黃正清
    單獨製作，此由警詢筆錄中均記載：「因本單位警力不足於
    全程錄音錄影下單警製作筆錄」，被告對此亦表沒有意見，
    有前後2 次警詢筆錄存卷可參，且涂啟釗僅負責製作臺北市
    政府警察局中山分局通知、告知書、夜間偵訊同意書、夜間
    偵訊不同意書（偵卷第22至26頁），倘涂啟釗為釐清被告是
    否遭警刑求一事，大可斷然肯定表示被告未遭警圍毆刑求，
    其捨此之圖，僅證述：被告在警局茶几室內，伊不在場，不
    清楚被告有無遭毆打等語，顯然單純陳述事實，不足反推被
    告確實遭警刑求。
  (4)刑事訴訟法第100條之2 準用同法第100條之1第1項規定，司
    法警察（官）詢問犯罪嫌疑人，除有急迫情況且經記明筆錄
    者外，應全程連續錄音；必要時，並應全程連續錄影。其立
    法目的，在於建立警詢筆錄之公信力，擔保犯罪嫌疑人對於
    詢問之陳述，係出於自由意志及筆錄所載內容與其陳述相符
    。故司法警察（官）詢問犯罪嫌疑人如違背上開規定，其所
    取得之供述筆錄，究竟有無證據能力，應審酌司法警察（官
    ）違背該法定程序之主觀意圖、客觀情節、侵害犯罪嫌疑人
    權益之輕重、對犯罪嫌疑人在訴訟上防禦不利益之程度等具
    體情節認定之。此與被告之警詢自白是否出於自由意志係屬
    二事。本件被告前後2 次警詢筆錄之錄影帶，因錄影時，機
    器故障，錄影帶失效，無法提供參考，固有臺北市政府警察
    局中山分局94年5 月4日北市警中分刑字第09431380800號函
    為憑（原審卷第33頁），然法律既規定製作警詢筆錄時，須
    全程連續錄音，必要時，應全程連續錄影，顯然司法警察機
    關對於錄音機、錄影機之使用頻繁，且錄音、錄影設備有其
    使用作廢年限，則於司法警察（官）詢問犯罪嫌疑人時，或
    因錄音、錄影機器老舊，突發故障而一時喪失功能，或因人
    為疏失操作不當而無法運作自如，衡情要非不可能。參以黃
    正清證稱：我開始製作筆錄時，有架設錄影機，錄音是全程
    ，因錄影機在旁邊，我沒有辦法監看，不知道錄影沒有在跑
    等語（原審卷第53頁），則本件黃正清單獨製作被告警詢筆
    錄時，既須一邊詢問、一邊繕打筆錄，無暇顧及錄影機設備
    是否正常運作，終至因機器故障而錄影帶失效，則其主觀上
    要無刻意違法之故意，且被告前後2 次警詢筆錄均經被告核
    閱筆錄確認無訛後，方簽名蓋指印於其上，被告於初次偵訊
    時，亦坦承警詢筆錄均依其意思記載，並未表明遭刑求。再
    衡以運輸第二、三級毒品之重罪，立法政策上認此種犯行具
    有高度不法之內涵，若欲達成防制毒品之目的，非課以重刑
    不可，故其法定刑始規定係無期徒刑或7 年以上有期徒刑，
    足見其行為之處罰含有重大公共利益之維護目的在內。職此
    ，自不得僅因黃正清一時疏忽未顧及錄影設備是否正常運作
    導致錄影帶失效，即逕認被告前後2 次警詢筆錄無證據能力
    ，而忽視此種重大公共利益之維護。是被告前後2 次警詢筆
    錄，應認具有證據能力。
(二)偵訊筆錄
    按檢察機關與司法警察機關各有所司，被告在檢察官訊問時
    承認犯行，是否屬非任意性之自白，端視該自白是否係出於
    被告自由意思之發動而定，與司法警察 (官) 先前是否曾以
    不正方法使被告為非任意性之自白，並無必然之關聯。本件
    原審勘驗檢察官初次偵訊被告之訊問錄音帶，其內容與卷附
    訊問筆錄大致相符，有勘驗筆錄在卷可考。觀諸該次偵訊筆
    錄內容均採一問一答，被告在理解偵訊問題後，逐一回答，
    並曾表示施用K 他命時間係5月中、5月底，而糾正警詢筆錄
    記載6月1日之錯誤，以檢察官均能恪遵刑事訴訟法所規定之
    程序，且如上述，被告製作警詢筆錄時，未遭警刑求逼供，
    顯然被告係在自由意識下所為陳述。又被告於93年9 月10日
    偵訊筆錄，有選任辯護人在場應訊，亦應能自由陳述。是以
    被告偵訊筆錄，均應具證據能力。
(三)以下所引證據，經本院當庭提示，檢察官、被告及選任辯護
    人對於被告以外之人於審判外之言詞及書面陳述，均無意見
    （本院準備程序筆錄第2 頁），且未於言詞辯論終結前聲明
    異議，本院審酌該等證據作成之情況，認為適於為本件認定
    事實之依據，依刑事訴訟法第159 條之5第2項規定，應具有
    證據能力，合先敘明。
二、實體部分
(一)訊據被告對於上開時、地，因違規紅燈右轉，遭警攔停，並
    查獲扣案毒品之事實坦承不諱，惟辯稱：扣案MDMA、MDEA及
    K他命係伊與友人約定案發當天一同前往PUB玩樂時使用，當
    日先前往東區購物，因遺忘東西，再折返德惠街住處，由農
    安街由東向西行駛至吉林路口，違規紅燈右轉，方為警查獲
    ；且伊於警詢、初次偵訊中之自白，係遭刑求所致。又倘依
    自白，當天在台北市○○路、林森北路口，收受扣案毒品，
    欲送至台北市○○街、中山北路口，大可從林森北路直行至
    德惠街左轉即可，焉有反方向前往農安街、吉林路口之理。
    再案發當天之通聯紀錄均係伊與熟識朋友聯絡，並無「大支
    」、「阿德」之聯絡紀錄云云。
(二)然查：
  (1)上開事實，業經被告於警詢、檢察官初次偵訊時坦承不諱，
    ，並有扣案之黃色藥丸32顆、紅色藥丸18顆及白色粉末18小
    罐扣案佐證。而扣案藥丸及粉末經送國防部憲兵司令部刑事
    鑑識中心鑑驗結果，藥丸均含有第二級毒品MDMA、MDEA成分
    ，粉末則含有K他命成分，有該中心93年7月20日93宇鑑字第
    08852號鑑驗通知書附卷可稽（偵卷第7頁）。被告於製作警
    詢筆錄時，未遭刑求，且其初次偵訊中，亦出於自由意思而
    如實陳述，均如上述，酌以被告警詢、初次偵訊之自白對於
    交付毒品之人、交付毒品之數量、地點及酬勞等各細節，供
    述綦詳，前後所述亦均相符，足徵被告前揭任意性之自白，
    與事實相符。
  (2)被告於第2 次偵查中供述：查扣毒品是93年6月3日（星期四
    ）凌晨與與朋友合購，先墊錢以24,000元向「阿猴」買的，
    因星期六約好要到大直MOS 玩使用的（偵卷第44頁）。於原
    審供稱：搖頭丸1顆200元，K 他命1瓶600元，當時我自己需
    要6瓶K他命、14顆搖頭丸，總價應該是20,800元，買回先放
    在家裡等語（原審卷第61反面至62頁），前後對於購買扣案
    毒品價格不一，所陳是否屬實，已值懷疑。且倘當時被告購
    買時，自己確實需要6瓶K他命、14顆搖頭丸，何以將自己所
    需6瓶K他命、14顆搖頭丸全部隨身攜帶行經通渠大道，不畏
    攜帶全部扣案毒品一旦遭警查獲將遭查扣而陷無毒品可供己
    施用之窘境。且被告於原審先以隨身攜帶自己所需6瓶K他命
    、14顆搖頭丸乃因有時候要給朋友，也許朋友會用到（原審
    卷第63頁），於本院前審以放在家中不安全為由（本院前審
    卷第40頁），前後理由矛盾，顯不足採。從而，被告辯以扣
    案毒品係與友人合資購買乙節，要難採信。
  (3)被告於原審陳述：93年6 月間，家住台北市○○○街」（原
    審卷第62反面），於本院答辯狀竟以：案發當時忘記攜帶東
    西折返位於「德惠街」住處時，由農安街由東向西行駛至吉
    林路口時因遇紅燈違規右轉，被告上開所辯，顯難遽信。又
    被告於93年6月5日21時許，在台北市○○○路、長春路口，
    由「大支」交付扣案第二級毒品MDMA、MDEA毒品50顆、K 他
    命18罐，預計送到德惠街、中山北路口，會有人打電話給我
    等語，亦經被告陳述在卷，則以被告收受扣案第二、三級毒
    品地點（台北市○○○路、長春路口）與預定運輸到達地點
    （台北市○○街、中山北路口），以被告騎乘重型機車路線
    雖以直走台北市○○○路，至德惠街，再左轉為最近之距離
    ，然被告自承：其等待他人以電話聯絡，故被告在距離目的
    地不遠之台北市○○區○○街、吉林路口附近漫無目的繞行
    ，俾便等待他人以電話聯絡，再轉往台北市○○街、中山北
    路口之目的地，尚非不可能，自不能以被告行車路線率爾論
    斷被告無運輸扣案毒品之犯行。再羅吉陽證述：案發當時被
    告使用之行動電話為0000000000、0000000000號（偵卷第78
    頁），故「大支」、「阿德」與被告聯絡之行動電話有可能
    為上開二門號行動電話，自難單以卷附0000000000號行動電
    話之雙向通聯紀錄判斷案發當時，「大支」、「阿德」有無
    與被告聯絡之紀錄；況倘「大支」、「阿德」係被告熟識之
    人，並於案發當時確實以電話聯絡被告使用之0000000000號
    ，而顯現於卷附通聯紀錄上，以被告矢口否認、堅不吐實有
    運輸扣案毒品犯行下，縱或傳喚「大支」、「阿德」到庭，
    衡情其等或涉犯運輸第二、三級毒品，或涉犯施用第二級毒
    品，要無陷己身於各該罪之追訴而據實陳述之理，則卷附通
    聯紀錄之聯絡電話申用者縱與被告熟識，亦不足為被告有利
    之認定。
  (4)按毒品危害防制條例所稱之運輸毒品行為，係指一切載運與
    輸送毒品之情形而言。又運輸毒品按其性質或結果，並非當
    然含有販賣之成分，難謂其間有低度行為與高度行為之吸收
    關係（最高法院96年度台上字第5608號判決意旨參照）。本
    件被告於警詢、檢察官初次偵訊時，均坦承受「大支」之託
    而將扣案第二級毒品MDMA、MDEA50顆、K他命18罐，由台北
    市○○○路、長春路口，以重型機車預計載運至台北市○○
    街、中山北路口，等候他人以電話聯絡交付，並可從「大支
    」處獲取些微報酬（尚未收取），並未陳述「大支」係販售
    第二、三級毒品予他人而由被告交付予購毒者，顯然被告係
    本於運輸意思而搬運輸送，則在無任何證據顯示被告與「大
    支」係共同基於販賣扣案毒品之犯意聯絡，由被告負責交付
    販售之扣案毒品予買受人，則依卷附現有證據資料，僅能論
    以被告與「大支」係共同基於運輸第二、三級毒品之犯意聯
    絡而為本件犯行，尚難論以共同販賣第二、三級毒品罪。又
    被告已將扣案毒品由收受地點之台北市○○○路、長春路口
    ，以重型機車起運離開現場，縱或尚未運抵台北市○○街、
    中山北路口，即遭警查獲，亦無礙於運輸第二、三級毒品既
    遂（最高法院95年度台上字第990號判決意旨參照）。
(三)綜上所述，被告所辯，均不足採。本件事證明確，應依法論
    處。至被告聲請勘驗前後2次警詢筆錄及調閱通聯紀錄中000
    0000000 號等共13個門號之電話使用人姓名，因被告警詢筆
    錄業經檢察官命檢察事務官勘驗在卷，且本件事證已明，均
    無庸再予調查之必要，附此敘明。
(四)被告行為後刑法及配套之刑法施行法、罰金罰鍰提高標準條
    例於95年7月1日修正施行，有關本件情形：
  (1)刑法第33條第5 款有關罰金之最低額度修正後已提高，比較
    新舊法，以舊法有利於被告。
  (2)修正後刑法第28條已縮小共同正犯範圍，以新法有利於被告
    。
  (3)綜上比較，以行為時舊刑法較有利於被告，應整體適用舊刑
    法予以論處。
(五)核被告所為，係犯毒品危害防制條例第4 條第2、3項之運輸
    第二、三級毒品罪。被告持有第二級毒品之低度行為，為運
    輸之高度行為所吸收，不另論罪（持有第三級毒品行為，非
    犯罪行為）。被告與「大支」成年男子間，有犯意聯絡及行
    為分擔，為共同正犯。被告同時運輸第二級毒品MDMA、MDEA
    及第三級毒品K 他命，為想像競合犯，應從一重論以運輸第
    二級毒品罪處斷。又被告有事實欄所載刑之科刑及執行之情
    形，有本院被告前案紀錄表可按，其於有期徒刑執行完畢，
    後5 年內故意再犯本件有期徒刑以上之罪，為累犯，應依刑
    法第47條第1 項規定，就法定刑無期徒刑以外之刑度部分加
    重其刑（無期徒刑部分依法不得加重，因被告無論依修正前
    刑法第47條或修正後刑法第47條第1 項規定均構成累犯，即
    無有利或不利之情形，自無庸為新、舊法之比較）。再被告
    運輸第二、三級毒品，所為自屬非是，惟審酌其運輸第二級
    毒品淨重8.3486公克、4.6757公克，第三級毒品淨重8.4596
    公克、7.0104公克，與一般大宗運輸毒品數量動輒數十、逾
    百公斤相較，顯屬量微，且尚未流入市面即為警查獲，犯罪
    情節較諸大量運輸毒品以牟取暴利之人顯有重大差異，及對
    社會整體侵害程度等情狀，縱對之科以最低度法定刑猶嫌過
    重，客觀上顯足以引起一般人之同情，爰依刑法第59條規定
    酌量減輕其刑，並先加後減輕之。
(六)原審據以論罪科刑固非無見，惟查：(1)被告與「大支」係共
    同基於運輸第二、三級毒品犯意聯絡而為本件犯行，原判決
    遽認連續販賣第二級毒品，自有未合。(2)被告持有第三級毒
    品行為，因無處罰規定，原判決以被告持有第三級毒品行為
    ，為販賣高度行為所吸收，似認持有第三級毒品行為亦屬犯
    罪行為，尚有違誤。(3)毒品危害防制條例第11條之1 規定無
    正當理由，擅自持有第三級毒品者，依同條例第18條第1 項
    後段應沒入銷燬之；又查獲之製造、運輸、販賣、意圖販賣
    而持有、以非法方法使人施用、引誘他人施用或轉讓之第三
    級毒品，既屬同條例相關法條規定處罰之犯罪行為，即非該
    條項應沒入銷燬之範圍。且同條例第19條第1 項規定，係指
    犯第4條至第9條、第12條、第13條或第14條第1項、第2項之
    罪所用或所得之物，不包括毒品本身在內。是以同條例對於
    查獲之製造、運輸、販賣、意圖販賣而持有、以非法方法使
    人施用、引誘他人施用及轉讓第三級毒品之沒收，並無特別
    規定，如其行為已構成犯罪，則該毒品即屬不受法律保護之
    違禁物，應依刑法第38條第1項第1款之規定沒收之（最高法
    院96年度台上字第6867號判決意旨參照）。原判決依毒品危
    害防制條例第18條第1項規定諭知沒收銷燬第三級毒品K他命
    ，尚有未洽（最高法院96年度台上字第6867號判決參照）。
    被告上訴否認犯行，雖無理由，惟原判決既有上開可議之處
    ，自應由本院撤銷改判。爰審酌被告明知毒品對於人體有莫
    大之戕害，竟圖一己之私利，而運輸第二、三級毒品，潛在
    危害社會治安及國民健康，所為非是，幸因未及運抵目的地
    即遭警查獲，所生損害尚屬有限，及其犯後否認犯行，文過
    飾非，未見悔意，兼衡其犯罪動機、目的、生活狀況、智識
    程度等一切情狀，量處如主文第2 項所示之刑，以示懲儆。
    扣案含第二級毒品MDMA、MDEA成分之黃色藥丸32顆（驗餘淨
    重8.3486公克）、紅色藥丸18顆（驗餘淨重4.6757公克），
    應依毒品危害防制條例第18條第1 項沒收銷燬之；扣案第三
    級毒品K他命10小罐（驗餘淨重8.4596公克）、8小罐（驗餘
    淨重7.0104公克），為違禁物，依修正前刑法第38條第1 項
    第1款諭知沒收。另上開第二、三級毒品之外包裝即裝K他命
    之塑膠罐18個、及夾鍊袋4 只，係用於包裹毒品，防止毒品
    裸露、潮濕，便於攜帶，而供運輸所用之物，應依同條例第
    19條第1項規定宣告沒收。至扣案3百元，因被告供述，係93
    年6月5日下午3時，運送搖頭丸6顆之代價，因無法證明係本
    件運輸毒品所得，且被告自承：本件運輸代價尚未取得，自
    無庸宣告沒收，附此敘明。
三、不另為無罪部分
(一)公訴意旨另略以：被告於93年6月5日，在不詳處所，收受「
    大支」交付MDMA共6顆，為之運輸至台北市○○○路、吉林
    路口並販賣交予姓名年籍不詳綽號「阿德」之成年人，得款
    300元，且於同年月日21時，在不詳處所，收受「大支」交
    付MDMA50顆、K他命18罐，前往台北市○○街、中山北路口
    ，販賣予不詳之人，因認被告另涉犯毒品危害防制條例第4
    條第2項販賣、運輸第二、三級毒品罪嫌云云。
(二)然查：被告雖於警詢、檢察官初次偵訊時供述：於93年6月5
    日下午3時許，曾送搖頭丸6顆到台北市○○○路、吉林路口
    ，給「阿德」之人，並得到300元云云。然因該次代「大支
    」運送之藥丸並未查扣，自無從知悉該6顆藥丸實際成份究
    否為第二級毒品MDMA，是以縱或被告曾經運送不明藥丸6顆
    至台北市○○○路、吉林路口交予「阿德」，尚難認定「大
    支」交予被告運送之藥丸確屬第二級毒品MDMA共6顆。且一
    般人受託為他人處理事物，收受相當代價，衡情尚與社會常
    情不悖，則在無法認定所運送之藥丸為MDMA，而被告收受之
    代價尚非鉅額下，自難遽認扣案300元確實係被告本次運輸
    第二級毒品所得。又如上述，被告係本於運輸意思而搬運輸
    送，且被告自始至終均未提及代「大支」收取價款，僅泛稱
    MDMA、K他命之市價，尚難認被告與「大支」係基於共同販
    賣第二、三級毒品而由被告出面交付毒品予購買者。
(三)綜上，公訴人所提證據，不足證明被告有公訴人所指此部分
    販賣、運輸第二、三級毒品犯行。此外，本院復查無其他積
    極證據足認被告有此部分犯行，原應為被告無罪之諭知，惟
    公訴人認此部分與被告上開經論罪科刑之部分，有想像競合
    、連續犯裁判上一罪關係，自無庸另為無罪之諭知。
據上論斷，應依刑事訴訟法第369條第1項前段、第364條、第299
條第1項前段，毒品危害防制條例第4條第2項、第3項、第18條第
1項前段、第19條第1項，刑法第2條第1項、第11條前段、第55條
、第47條第1項，修正前刑法第28條、第38條第1項第1 款，判決
如主文。
本案經檢察官柯麗鈴到庭執行職務。
中    華    民    國    97    年    12    月    30    日
                  刑事第二庭審判長法  官  洪光燦
                                  法  官  宋明蒼
                                  法  官  李麗玲
以上正本證明與原本無異。
如不服本判決，應於收受送達後10日內向本院提出上訴書狀，其
未敘述上訴之理由者並得於提起上訴後10日內向本院補提理由書
（均須按他造當事人之人數附繕本）「切勿逕送上級法院」。
                                  書記官  廖婷璇
中    華    民    國    97    年    12    月    30    日
附錄：本案論罪科刑法條全文
毒品危害防制條例第四條第2項
製造、運輸、販賣第二級毒品者，處無期徒刑或七年以上有期徒
刑，得併科新臺幣七百萬元以下罰金。
製造、運輸、販賣第三級毒品者，處五年以上有期徒刑，得併科
新臺幣五百萬元以下罰金。


司法院資訊處製作；財團法人民間司法改革基金會備份。
